【裁判字號】    94,訴,2829
【裁判日期】    950831
【裁判案由】    勞保
【裁判全文】
臺北高等行政法院判決
                                     94年度訴字第02829號
                              .
原      告  甲○○
訴訟代理人  劉永培律師
被      告  勞工保險局
代  表  人  蔡吉安代理總經理.
訴訟代理人  乙○○兼送達代收.
            丙○○
上列當事人間因勞工保險條例事件，原告不服行政院勞工委員會
中華民國94年7 月5 日勞訴字第0940020092號訴願決定，提起行
政訴訟。本院判決如下：
    主  文
原告之訴駁回。
訴訟費用由原告負擔。
    事  實
一、事實概要：緣原告以中國造船股份有限公司（以下簡稱中船
    公司）為投保單位，加入勞工保險為被保險人。原告以因雙
    耳神經性聽障，於民國（下同）91年4 月間檢據向被告申請
    殘廢給付，經被告按殘廢給付標準表第32項第7 等級，發給
    普通疾病殘廢給付440 日，計新臺幣（下同）616,000 元在
    案。嗣於同年5 月間，原告又以長期處噪音環境工作，復向
    被告申請職業病雙耳聽障殘廢給付，經被告審查，以原告聽
    力複檢結果為左耳聽力喪失52分貝、右耳聽力喪失53分貝，
    並未達給付標準，被告乃以93年10月6 日保給殘字第093600
    45680 號函（下稱原處分）核定前請之聽障殘廢給付，不予
    給付，所溢領之殘廢給付616,000 元，應退還被告銷帳，所
    請之聽障職業病殘廢給付，亦不予給付。原告不服，向勞工
    保險監理委員會（以下簡稱勞保監理會）申請審議，亦經該
    會以94年3 月1 日94保監審字第0047號審定書駁回後，提起
    訴願，亦遭駁回，遂提起本件行政訴訟。
二、兩造聲明：
  (一)原告聲明求為判決：
    1.訴願決定、審議審定及原處分均撤銷。
    2.被告應作成核付原告之聽障職業病殘廢給付新臺幣（下同
      ）308,000元之行政處分。
  (二)被告聲明求為判決：駁回原告之訴。
三、兩造之主張：
甲、原告主張之理由：
一、按「行政行為應受法律及一般法律原則之拘束。」、「行政
    行為，非有正當理由，不得為差別待遇。」、「行政行為，
    應以誠實信用之方法為之，並應保護人民正當合理之信賴。
    」行政程序法第4 條、第6 條、第8 條分別定有明文。又「
    當事人主張事實，須負舉證責任，倘其所提出之證據，不足
    為主張事實之證明，自不能認其主張之事實為真實。．．．
    」改制前行政法院39年判字第2 號判例要旨參照。
二、原告自64年起即在中船公司擔任鐵工電焊工，長年來處於巨
    大噪音環境下工作，所產生神經性耳聾之殘障病症。原告前
    後申請普通傷病殘廢給付及職業病殘廢給付，分別經被告公
    布「評鑑合格之地區教學以上之全民健康保險特約醫院名單
    」所示財團法人天主教聖功醫院（以下簡稱聖功醫院）及高
    雄醫學大學附設中和紀念醫院（以下簡稱高醫中和醫院）專
    科醫師診斷，並檢附上開醫院開立合於被告規定之「2 次純
    音聽力檢查報告」及「聽性腦幹聽力檢查報告」等證明為據
    ，向被告申請殘廢給付。其中普通傷病殘廢給付部分，業經
    被告審核准予發放在案。
三、原告係完全依被告規定，據以提出殘廢申請，並檢附合於發
    放標準之相關證明，被告自應依法給付。詎料，被告蓄意刁
    難，要求原告另為規定「2 次純音聽力檢查」及「聽性腦幹
    聽力檢查」以外之多項檢驗方式複檢，並逕予採信該不利原
    告檢驗結果，否准原告之申請。此與其他一般社會大眾申請
    殘廢給付應檢附資料及審核標準有間，顯已對原告造成差別
    待遇，實有違平等原則。
四、縱然被告以長庚紀念醫院高雄分院（以下簡稱高雄長庚醫院
    ）檢查結果，原告並未達得請領殘廢給付標準，然查原告前
    後3 次檢驗（即前案申領普通傷病殘廢給付時、本案申請職
    業病殘廢給付持、與接受複檢時）之時空、環境均有差異，
    期間因細心照護積極復健，情形或有所改善，此為通常事理
    可期。被告豈能以本案申請職業病給付之複檢結果，而論斷
    前案申領普通傷病殘廢給付送件時確無殘障情形。勞工保險
    條例第56條固規定：「保險人於審核殘廢給付認為有複檢必
    要時，得另行指定醫院或醫師複檢。」而原告前依法請領普
    通傷病殘廢給付，業經被告審核通過發給，縱令高雄長庚醫
    院以其他檢驗所得結果與聖功醫院、高醫中和醫院或有出入
    ，被告否准原告職業病殘廢給付之申請，惟亦不足以推翻前
    揭已發給普通傷病殘廢給付之認定，遑論要求原告返還。
五、原告長期在符合被告規定地區教學以上之全民健康保險特約
    醫院就診，並做過多次聽力檢驗，其結果皆符合申請殘廢給
    付標準，此有各該醫院診斷證明書可稽。詎被告仍要求原告
    複檢，並逕予採認其他檢驗項目中，最不利原告之數據，且
    暗喻原告係透過勞保黃牛詐領殘廢給付，足以影響審議委員
    主觀認知，進而駁回原告職業病殘廢給付之申請，顯有違誤
    。被告雖推稱接獲檢舉函略以疑有勞保黃牛介入，為部分離
    職員工申請殘廢給付云云，遂要求原告複檢。惟查，被告既
    有上開疑慮，為何從未要求聖功醫院與高醫中和醫院就檢驗
    情形做說明，亦未向檢調單位檢舉或自行調查上開醫院是否
    有與勞保黃牛配合不法牟利之情事，顯與常理未合。且被告
    並未提出其他證據，足資推翻上開醫院所為檢驗結果，揆諸
    前揭判例要旨，難謂被告主張之事實為真實，亦有違反禁止
    不當聯結原則。被告既不能確實證明違法事實之存在，其處
    分即不能認為合法。況上開醫院迄今仍為被告認定合乎規定
    之殘廢給付之鑑定單位，故被告空言泛指原告提出不實資料
    申請殘廢給付云云，委無足採。
六、縱聖功醫院、高醫中和醫院之檢查結果與高雄長庚醫院有所
    出入，惟此等高度專業之醫療檢查判斷，非原告所能判斷辨
    明，自無從歸責予原告。且該普通傷病給付之核定業經被告
    審核認定，屬授益之行政處分，縱嗣後能證明認定前揭聖功
    醫院、高醫中和醫院之檢驗有所違誤，依行政程序法第117
    條、119 條之規定，應遵行信賴保護原則，苟被告不能證明
    原告有勾串、不實、造假情形，依信賴保護原則，自不能撤
    銷原核付處分。又原告就所受之給付利益係屬善意，經數年
    之歷（91年1 月迄今），原告並無工作，基本生活所需僅依
    賴此筆給付，早已花用殆盡。是以，返還之利益已不存在，
    依行政程序法第127 條第2 項規定，返還不當得利之範圍，
    準用民法第182 條第1 項之規定，原告亦不負返還之責。
乙、被告主張之理由：
一、依勞工保險條例第53條附表即勞工保險殘廢給付標準表耳障
    害系列第31障害項目規定「兩耳鼓膜全部缺損或因病致聽覺
    機能喪失80分貝以上者。」為第5 殘廢等級，給付標準640
    日；第32障害項目規定「兩耳鼓膜大部分缺損或因病致聽覺
    機能喪失70分貝以上者。」為第7 殘廢等級，給付標準440
    日；第33障害項目規定「1 耳鼓膜全部缺損或其他病變致聽
    覺機能喪失80分貝以上者。」為第10殘廢等級，給付標準22
    0 日；第34障害項目規定「1 耳鼓膜大部分缺損或因病致聽
    覺機能喪失70分貝以上者。」為第11殘廢等級，給付標準16
    0 日。該障害系列附註2 規定，聽覺障害之測定，需用精密
    聽力計行之，其平均聽力喪失率以分貝表示之。
二、原告於91年4 月間以因雙耳神經性聽障檢據向被告申請聽障
    殘廢給付，經被告按殘廢給付標準表第32項第7 等級，發給
    普通疾病殘廢給付440 日，計616,000 元在案。嗣於同年5
    月間，原告又以長期處噪音環境工作，檢據申請職業病雙耳
    聽障殘廢給付，案經被告審查，據原告殘廢診斷書、高雄長
    庚醫院之複檢結果等資料送請被告特約專科醫師審查簽示意
    見略以「(1)高醫只做1 次純音聽檢，其結果與ABR （聽性腦
    幹聽力檢查）結果不符；聖功醫院與高醫之純音聽檢結果亦
    不一致。(2)長庚醫院：純音聽檢結果兩次不一致，有詐聾嫌
    疑，AR（聽神經反射）兩側均有反應；SRT （語音閾值測試
    ）兩側均在30分貝左右；SSEP（穩定狀態誘發電位檢查）結
    果左52分貝、右53分貝，實際聽力應未達70分貝。」此外，
    被告為釐清本案，乃邀集被告及勞保險監理會之特約耳鼻喉
    科、職業醫學等專科醫師共同組成專案審查小組開會研商，
    經與會醫師審查意見略以「甲○○於高雄醫學大學附設中和
    紀念醫院只做1 次純音聽力檢查，結果與ABR （聽性腦幹聽
    力檢查）亦不相符；且聖功醫院與高雄醫學大學附設中和紀
    念醫院之純音聽力檢查結果亦不一致。又長庚醫院高雄分院
    檢查結果，PTA （純音聽力檢查）前後2 次檢查與SRT （語
    音閾值測試）、AR（聽神經反射）檢查結果不能配合，PTA
    所得結果懷疑受檢者持不合作態度或高估，結果不列入參考
    。實際聽力未達聽障給付標準。」據此，被告乃以原告聽力
    複檢結果未達給付標準，核定前請聽障殘廢給付，應不予給
    付，溢領之殘廢給付616,000 元，應退還銷帳，又所請聽障
    職業病殘廢給付，亦不予給付。
三、原告主張其在巨大噪音環境下工作且依聖功醫院及高醫中和
    醫院所出具之資料認為符合標準乙節，惟因關於聽力之職業
    病認定程序，除一般職歷報告、職業病醫師之診斷外並且要
    有職業病醫師對於職業行為與聽力關係之因果關係判斷，原
    告缺乏前述具體資料之舉證，僅泛稱其在噪音環境下長年工
    作，實難採信。另由於原告純聽力檢查部分，均未達到給付
    之標準，巳如前述。又據中船公司91年8 月20日船人091038
    45號函載，原告之作業環境均在非噪音工作區，顯然與原告
    所訴不合，故其主張並非可採。
四、原告主張時空環境均有差異，期間因細心照護積極復健，情
    形或有所改善，此為通常事理可期云云。就一般事理而言乃
    可理解，惟殘廢之認定與一般疾病之認定究屬不同，自不可
    依一般事理論之。永久性聽力損失的特色之一即是「不可逆
    」「不可復原」的過程，一旦發生永久性聽力受損目前還沒
    有辦法治療，只有避免繼續惡化下去，而無法恢復原來的健
    康。故原告所稱之情形，顯然與勞工保險條例第53條規定之
    請領要件未合，因此，被告否准其所請，於法並無違誤。
五、按所謂信賴保護原則之適用須具備下列所述要件始足當之：
    (一)信賴基礎。(二)信賴表現。(三)信賴值得保護。倘當事人有以
    詐欺、脅迫或賄賂方法，獲得國家行為；對重要事項提供不
    正確資料或為不完全陳述，致使行政機關依該資料或陳述而
    為行為者，其信賴即不值保護。查原告殘廢詳況未達殘廢給
    付標準已如前述，且所提供殘廢診斷書係為不正確資料。又
    勞工保險乃係有償之社會保險契約之一種，保險人之給付責
    任在於填補因事故發生所受損害，而本件溢發之殘廢給付保
    險金本不屬被保險人原告應得，要無所謂信賴利益保護原則
    之適用。
    理  由
壹、程序方面：
    本件原告起訴後，被告之代表人已由史哲變更為蔡吉安，茲
    由新任代表人具狀聲明承受訴訟，核無不合，應予准許，先
    為明。
貳、實體方面：
一、按「被保險人因普通傷害或罹患普通疾病，經治療終止後，
    如身體遺存障害，適合殘廢給付標準表規定之項目，並經保
    險人自設或特約醫院診斷為永久殘廢者，得按其平均月投保
    薪資，依同表規定之殘廢等級及給付標準，1 次請領殘廢補
    助費，殘廢給付標準表如附表2 。被保險人領取普通傷病給
    付期滿，或其所患普通傷病經治療1 年以上尚未痊癒，如身
    體遺存障害，適合殘廢給付標準表規定之項目，並經保險人
    自設或特約醫院診斷為永不能復原者，得比照前項規定辦理
    。」、「被保險人因職業傷害或罹患職業病，經治療終止後
    ，如身體遺存障害，適合殘廢給付標準表規定之項目，並經
    保險人自設或特約醫院診斷為永久不能復原者，依同表規定
    之殘廢等級及給付標準，增給50% ，1 次請領殘廢補助費。
    被保險人領取職業傷病給付期滿，尚未痊癒，如身體遺存障
    害，適合殘廢給付標準表規定之項目，並經保險人自設或特
    約醫院診斷為永久不能復原者，得比照前項規定辦理。」勞
    工保險條例第53條及第54條分別定有明文。另「依本條例第
    53條及第54條規定，請領殘廢給付者，以全民健康保險特約
    醫院或診所診斷為永久殘廢或永不能復原之當日為本條例第
    30條所定得請領之日。」勞工保險條例施行細則第78條亦有
    明文。又依勞工保險條例第53條附表即勞工保險殘廢給付標
    準表「耳障害」系列第31障害項目規定「兩耳鼓膜全部缺損
    或因病致聽覺機能喪失80分貝以上者。」為第5 殘廢等級，
    給付標準640 日。同系列第32障害項目規定「兩耳鼓膜大部
    分缺損或因病致聽力損失70分貝以上者。」為第7 殘廢等級
    ，給付標準440 日。同系列第33障害項目規定「1 耳鼓膜全
    部缺損或其他病變致聽覺機能喪失80分貝以上者。」為第10
    殘廢等級，給付標準220 日。同系列第34障害項目規定「1
    耳鼓膜大部分缺損或因病致聽力機能損失70分貝以上者。」
    為第11殘廢等級，給付標準160 日；該障害系列附註2 規定
    「聽覺障害之測定，需用精密聽力計（Audiometer）行之，
    其平均聽力喪失率以分貝表示之。」
二、本件原告係由中船公司申報參加勞工保險之被保險人，以其
    因雙耳神經性聽障，前於91年4 月2 日檢據向被告申請殘廢
    給付，經被告核定其殘廢程度符合勞工保險殘廢給付標準表
    第32項第7 等級，發給440 日普通疾病殘廢給付計616,000
    元在案之事實，為兩造所不爭，復有勞工保險殘廢給付申請
    書、聖功醫院91年1 月31日出具之勞工保險殘廢診斷書附原
    處分卷可稽，為可確認之事實。
三、嗣原告於91年5 月間又以其長期處噪音環境工作，檢據向被
    告申請職業病殘廢給付。案經被告審查，以原告聽力複檢結
    果，純音聽力檢查前後2 次不一致，聽神經反射兩側均有反
    應，語音聽力檢查兩側聽力喪失均為30分貝；另穩定狀態誘
    發電位檢查結果，左耳聽力喪失52分貝、右耳聽力喪失53分
    貝，聽力喪失程度未達勞工保險殘廢給付標準表之給付標準
    ，乃以原處分否准本次所請職業病雙耳聽障殘廢給付，前請
    之聽障殘廢給付，應不予給付，溢領之440 日殘廢給付616,
    000 元，應退還被告銷帳。原告不服，申請審議、提起訴願
    ，遞遭決定駁回，遂向本院提起行政訴訟，並以事實欄所示
    各節據為爭議。
四、本件之爭執，在於原告前所受領之聽障殘廢給付，被告以原
    處分改核定不予給付是否有理由？又其本次請求是否已達聽
    覺障害殘廢給付標準及是否與執行職務有因果關係？且原告
    得否主張信賴保護等問題。經查：
  (一)按當事人主張有利於己之事實者，就其事實有舉證之責任，
    民事訴訟法第277 條前段定有明文，依行政訴訟法第136 條
    之規定，上開規定為行政訴訟程序所準用。又按人民提起課
    予義務訴訟請求行政機關作成授益行政處分，係在增加自己
    之權利，依上開之規定，自應就其事實負舉證責任。本件原
    告既主張其因長期處噪音環境工作，導致雙耳神經性聽障，
    自應就此客觀事實負舉證責任。
  (二)依原告所檢附聖功醫院91年1 月31日出具同日審定成殘之勞
    工保險殘廢診斷書記載：傷病原因「工場長期噪音」；傷病
    名稱「雙耳神經性耳聾」；治療經過「病人因上述疾病於90
    年12月14日、27日前來本院接受聽力檢查，顯示右耳81.6分
    貝神經性聽力喪失，左耳78分貝神經性聽力喪失」；初診日
    期「85年10月21日」；門診診療期間「自85年10月21日至90
    年12月27日共門診7 次」；殘廢遠因「噪音暴露」；殘廢部
    位「雙耳」；初診時聽力喪失「左48分貝、右51分貝」；診
    斷殘廢時聽力喪失「左78分貝、右81.6分貝」等語，及高醫
    中和醫院91年7 月26日出具之勞工保險殘廢診斷書記載：傷
    病原因「長期噪音暴露」；傷病名稱「雙耳聽力障礙」；治
    療經過「病患在中船工作25年以上，長期暴露於噪音環境，
    前曾於民生及聖功醫院檢查聽力損失，自91年5 月3 日到本
    院職業病科檢查到91年7 月26日止共門診4 次」；初診日期
    「91年5 月3 日」；門診診療期間「自91年5 月3 日至91
    年7 月26日共門診4 次」；殘廢遠因「噪音暴露」；殘廢近
    因「聽力障礙」；殘廢部位「雙耳」；初診時聽力喪失「左
    93分貝、右80分貝」；診斷殘廢時聽力喪失「左93分貝、右
    80分貝」等語，惟經被告指定複檢之高雄長庚醫院予以複檢
    結果：「6.PTA 前後2 次檢查與SRT 、AR結果不能配合，PT
    A 所得結果懷疑受檢者持不合作態度或高估，PTA 結果不列
    入參考。1.ABR 結果與其他醫院檢查結果類似（>70dB ），
    但ABR 測定之音頻偏向於3-4KHz，有別於語音頻率0.5, 1,2
    KHz ，在沒有PTA 參考下，ABR 只能作（才）參考，不建議
    作為聽障判定之依據。2.以SSEP檢查所得結果計算（0.5Hz,
    1,2, 4KHz 平均聽閥）未達聽障給付標準。（<70dB ，且4K
    Hz結果與ABR 接近。3.總合上述結果，該員檢查結果有聽力
    受損，且高頻聽力受損情形較嚴重，但該員高頻（4KHz）聽
    力受損情在左右耳之差別較明顯，且未符合聽力殘障診斷標
    準。」等情，有勞工保險殘廢診斷書及複檢紀錄附原處分卷
    可稽。可知原告至高雄長庚醫院複檢，經詳細檢查結果，固
    有聽力受損，但尚未符合聽力殘障標準。
  (三)本件復經被告將原告之上開勞工保險殘廢診斷書、高雄長庚
    醫院之複檢結果等資料送請被告特約專科醫師審查簽示意見
    略以：「(1)高醫只做1 次純音聽檢，其結果與ABR （聽性腦
    幹聽力檢查）結果不符；聖功醫院與高醫之純音聽檢結果亦
    不一致。(2)長庚醫院：純音聽檢結果兩次不一致，有詐聾嫌
    疑，AR（聽神經反射）兩側均有反應；SRT （語音閾值測試
    ）兩側均在30分貝左右；SSEP（穩定狀態誘發電位檢查）結
    果左52分貝、右53分貝，實際聽力應未達70分貝。」等語，
    又被告為求慎重，復邀集被告及勞保監理會之特約耳鼻喉科
    、職業醫學等專科醫師共同組成專案審查小組開會研商，經
    與會醫師審查意見略以：「決議：一．．．甲○○於高雄醫
    學大學附設中和紀念醫院只做1 次純音聽力檢查，結果與AB
    R （聽性腦幹聽力檢查）亦不相符；且聖功醫院與高雄醫學
    大學附設中和紀念醫院之純音聽力檢查結果亦不一致。又長
    庚醫院高雄分院檢查結果，PTA （純音聽力檢查）前後2 次
    檢查與SRT （語音閾值測試）、AR（聽神經反射）檢查結果
    不能配合，PTA 所得結果懷疑受檢者持不合作態度或高估，
    結果不列入參考。實際聽力未達聽障給付標準。．．．．二
    與會醫師皆認為蔡進成等8 人（包括甲○○）之聽覺障害殘
    廢給付案，均未達聽障給付標準；且長庚醫院高雄分院之複
    檢結果，係由5 項精密儀器檢測完成，相較聖功醫院及高雄
    醫學大學附設中和醫院僅做1 或2 項檢測嚴謹，應予採信。
    」等語，有審查意見及93年8 月20日會議紀錄之審查結果附
    原處分卷可參，足認原告並未達聽障殘廢給付標準。再者，
    被告於原告提起訴願時，再求慎重，復將相關資料再度送請
    專科醫師審查意見略以：「一依目前之醫學知識，感音神經
    性聽障若超過半年以上，且追均無改善現象，則可確定已
    固定，無法恢復。二綜覽所有醫學典籍及病例，尚未聽過有
    任何個案其感音神經性聽障在多年後經復健或時空變化還能
    有改善的，且1 次可達6 人；此可謂聞所未聞，世界奇蹟。
    三感音神經性聽障若發生固定後（即超過半年），只可能變
    差或穩定，而不可能好轉；或聽力檢查呈現好轉只有可能為
    ：前次檢查謬誤或詐聾。該次檢查謬誤。」等語，有該
    審查意見表影本附原處分卷可佐。則本件既經被告指定原告
    至醫院複檢，並將檢查結果送請專業醫師審查，且就本案邀
    集特約耳鼻喉科、職業醫學等專科醫師共同組成專案審查小
    組召開專案會議研商，復於訴願時再次徵詢專科醫師意見，
    從而，被告對本案踐行之程序及審查之結果，尚難謂有何違
    誤之處。至原告雖提出歷次聽力檢驗報告為證，惟原告於被
    告安排複檢前之檢驗情形有謬誤或詐聾之嫌，已如前述，故
    所提出之歷次檢驗報告之正確性顯有疑慮，不足為其有利之
    認定。
  (四)原告雖主張其在巨大噪音環境下工作，且依聖功醫院及高醫
    中和醫院所出具之資料認為符合聽障殘廢給付標準云云。惟
    按勞工保險條例第28條、第56條及勞工保險條例施行細則第
    76條第3 項規定，被告於審核勞保給付案件時，除以被保險
    人所檢附之保險資料、殘廢診斷書等書面資料予以審核外，
    亦得調查有關之文件、得另行指定醫院或醫師複檢，並得通
    知出具殘廢診斷書之醫療機構檢送必要之檢查紀錄或有關診
    療病歷，故專門醫師殘廢診斷證明僅為參考依據，被告仍應
    依職權審查被保險人之殘廢程度，認定事實後以為核定，原
    告認被告要求原告複檢，有差別待遇之情形，違反平等原則
    云云，乃有誤會。又關於聽障之職業病認定程序，除需用精
    密聽力儀器行之，及一般職歷報告、職業病醫師之診斷外，
    並且要有職業病醫師對於職業行為與聽力關係之因果關係判
    斷，原告所提「勞工保險職業病職歷報告書」僅記載其服務
    單位名稱、服務部門、職名、加保起迄期間等，尚缺乏對於
    職業行為與聽力關係之因果關係具體資料之舉證，僅泛稱其
    長期處噪音環境工作，所訴即難採認。本件經被告送請專業
    醫師複檢，由於原告之聽力檢查並未達勞工保險殘廢給付之
    聽障給付標準，已如前述；且據中船公司91年8 月20日船人
    09103845號函覆被告略以，原告任職船體工廠安裝工場班長
    在UNIT SHOP 及組合區工作，該工作區為非噪音場所，並檢
    送該公司相關噪音作業測定報告及原告健康體檢表在案，有
    上開函文暨噪音作業測定報告表、原告之噪音作業勞工健康
    檢查紀錄表等附原處分卷可稽，顯與原告主張不合，是其主
    張並非可採。據此，被告以原告聽力複檢結果未達給付標準
    ，核定前請聽障殘廢給付，應不予給付，溢領之殘廢給付61
    6,000 元，應退還被告銷帳，又所請聽障職業病殘廢給付，
    亦不予給付，揆諸首揭規定，依法並無不合。
五、至原告主張其係依法請領普通傷病殘廢給付，已獲被告核付
    在案，為授益行政處分，縱聖功醫院、高醫中和醫院之檢驗
    有誤，亦無從歸責於原告，依行政程序法第117 條、第119
    條規定，被告不得撤銷該授益處分，且該筆給付早已花用殆
    盡，即返還之利益已不存在，依行政程序法第127 條第2 項
    規定，原告亦不負返還之責云云。惟按行政程序法第119 條
    規定：「受益人有下列各款情形之一者，其信賴不值得保護
    ︰一以詐欺、脅迫或賄賂方法，使行政機關作成行政處分者
    。二對重要事項提供不正確資料或為不完全陳述，致使行政
    機關依該資料或陳述而作成行政處分者。三明知行政處分違
    法或因重大過失而不知者。」原告申請前次及本次聽障殘廢
    給付時，其提出之前開殘廢診斷書有記載不實之情事，已如
    前述，則原告就其因罹患疾病，是否經治療終止而遺存永久
    障害之重要事項，竟提供不正確之殘廢診斷證明書，致使被
    告依該殘廢診斷書核給原告殘廢給付，依前開規定，原告之
    信賴即無值得保護之情事。原告上開主張，亦非有據。
六、綜上所述，原處分以原告聽力複檢結果並未達給付標準，前
    請之聽障殘廢給付，不予給付，前所溢領之440 日616,000
    元應退還被告銷帳，至本次所請之聽障職業病殘廢給付，亦
    不予給付，認事用法，並無違誤，審議審定及訴願決定，予
    以維持，亦無不合，原告猶執前詞訴請撤銷，暨請求判命被
    告作成核付原告聽障職業病殘廢給付之處分，均為無理由，
    應予駁回。
七、本件事證已臻明確，兩造其餘主張及陳述，於判決結果不生
    影響，爰不一一論述，附此敘明。
據上論結，本件原告之訴為無理由，爰依行政訴訟法第98條第3
項前段，判決如主文。
中    華    民    國    95    年    8     月    31    日
                       第三庭審判長法  官  陳國成
                                   法  官  吳東都
                                   法  官  陳秀
上為正本係照原本作成。
如不服本判決，應於送達後20日內，向本院提出上訴狀並表明上
訴理由，如於本判決宣示後送達前提起上訴者，應於判決送達後
20日內補提上訴理由書（須按他造人數附繕本）。
中    華    民    國    95    年    8     月    31    日
                                   書記官  楊子鋒


司法院資訊處製作；財團法人民間司法改革基金會備份。
